ja: DIY用品 > DIY小物類 > 工具保管用品 > 工具キャビネット: ローリングキャビネット; 固定キャビネット
en: Hardware > Hardware Accessories > Tool Storage & Organization > Tool Cabinets & Chests: Rolling Cabinets & Chests; Stationary Cabinets & Chests
es: Bricolaje > Accesorios de bricolaje > Organización y almacenamiento de herramientas > Armarios para herramientas: Armarios con ruedas; Armarios fijos
tr: Hırdavat > Tesisat Aksesuarları > Alet Saklama ve Düzenleme > Alet Dolapları: Tekerlekli Dolaplar ve Sandıklar; Sabit Dolaplar ve Sandıklar
pt-PT: Equipamento > Acessórios de equipamento > Armazenamento e organização de ferramentas > Armários e malas de ferramentas: Armários e malas com rodinhas; Armários e malas estacionários
pl: Sprzęt > Akcesoria do sprzętu > Przechowywanie i porządkowanie narzędzi > Szafy narzędziowe: Szafy narzędziowe na kółkach; Stacjonarne szafy narzędziowe
zh-CN: 五金/硬件 > 五金配件 > 工具存储与收纳 > 工具柜: 滚动柜; 固定柜
nb: Maskinvare > Tilbehør til materiell > Oppbevaring og organisering av verktøy > Verktøyskap og -skrin: Rulleskap og -skrin; Stasjonære skap og -skrin
sv: Metallprodukter > Tillbehör till järnvaror > Förvaring och organisering av verktyg > Verktygsskåp: Rullbara skåp och lådor; Stationära skåp och kistor
vi: Phần cứng > Phụ kiện phần cứng > Cất giữ và sắp xếp dụng cụ > Tủ đựng đồ nghề nhiều ngăn: Tủ đựng & rương có bánh xe; Tủ đựng & rương cố định
cs: Kutilství a řemeslo > Kutilství a řemeslo – příslušenství > Ukládání a organizace nářadí > Skříňky na nářadí: Pojízdné skříňky na nářadí; Nepojízdné skříňky na nářadí
pt-BR: Ferragens > Acessórios para ferragens > Porta-ferramentas > Armários de ferramentas: Armários de ferramentas com rodas; Armários de ferramentas fixos
hu: Hardver > Hardverkiegészítők > Szerszámtároló és -szervező > Szerszámosszekrények és -ládák: Guruló szekrények és -ládák; Helyhez kötött szekrények és ládák
nl: Bouwmaterialen > Bouwbeslag > Gereedschapopslag en -indeling > Gereedschapskasten: Rollende kasten; Stationaire kasten
ru: Оборудование и технические изделия > Аксессуары для оборудования и технических изделий > Хранение инструментов > Шкафы и тумбы для инструментов: Шкафы и тумбы для инструментов на колесах; Стационарные шкафы и тумбы для инструментов
ko: 철물 > 철물 부대용품 > 공구 수납/정리 > 공구 캐비닛/공구함: 바퀴식 캐비닛/공구함; 고정식 캐비닛/공구함
hr-HR: Željezarija > Metalni dodaci > Skladištenje i organizacija alata > Ormari i škrinje za alat: Ormarići i škrinje s kotačima; Stacionarni ormarići i škrinje
bg-BG: Железария > Обков и аксесоари > Съхранение и организация на инструменти > Шкафове и сандъци за инструменти: Шкафове и сандъци на колела; Стационарни шкафове и сандъци
th: ฮาร์ดแวร์ > อุปกรณ์ฮาร์ดแวร์ > การจัดเก็บและการจัดระเบียบเครื่องมือ > ตู้และกล่องเก็บเครื่องมือ: ตู้และกล่องเก็บเครื่องมือแบบติดล้อ; ตู้และกล่องเก็บเครื่องมือแบบอยู่กับที่
lt-LT: Techninė įranga > Techninės įrangos priedai > Įrankių saugojimas ir tvarkymas > Įrankių spintos ir skrynios: Spintos ir skrynios ant ratukų; Stacionarinės spintos ir skrynios
sl-SI: Gradbena oprema > Dodatki za gradbeno opremo > Shranjevanje in organizacija orodja > Omare in skrinje za orodje: Omare in skrinje za orodje na kolesih; Stacionarne omare in skrinje
it: Articoli di ferramenta > Accessori ferramenta > Conservazione/ordine attrezzi > Armadietti per attrezzi: Armadietti e cassapanche con rotelle; Armadi e cassapanche fissi
el: Υλικά κατασκευών > Αξεσουάρ υλικού > Αποθήκευση & οργάνωση εργαλείων > Ερμάρια & μπαούλα εργαλείων: Κινητά ερμάρια & μπαούλα εργαλείων; Σταθερά ερμάρια & μπαούλα εργαλείων
da: Isenkram > Isenkram – tilbehør > Værktøjsopbevaring og -organisering > Værktøjsskabe: Rulleskabe og kister; Stationære skabe og kister
sk-SK: Náradie > Príslušenstvo ku kovaniu > Uskladnenie a organizácia nástrojov > Skrinky a debny na náradie: Pojazdné skrinky a debny; Nepojazdné skrinky a debny
ro-RO: Feronerie > Accesorii de feronerie > Depozitarea și organizarea sculelor > Dulapuri și cufere pentru scule: Dulapuri și cufere pe rotile; Dulapuri și cufere staționare
fi: Rakentaminen > Tarvikkeet > Työkalujen säilytys > Työkalukaapit ja -arkut: Vedettävät kaapit ja arkut; Paikallaan pysyvät kaapit ja arkut
fr: Quincaillerie > Accessoires de quincaillerie > Organisation et rangement d’outils > Armoires à outils: Armoires et coffres roulants; Armoires et coffres fixes
zh-TW: 硬體 > 硬體配件 > 工具收納 > 工具櫥櫃/工具箱: 滾輪櫥櫃/收納箱; 固定櫥櫃/收納箱
de: Heimwerkerbedarf > Bauzubehör > Werkzeugaufbewahrung & Ordnungssysteme > Werkzeugschränke: Schränke und Truhen auf Rädern; Feststehende Schränke und Truhen